【裁判字號】    99,審訴,592
【裁判日期】    991124
【裁判案由】    偽造文書
【裁判全文】
臺灣新竹地方法院刑事宣示判決筆錄     99年度審訴字第592號
公  訴  人  臺灣新竹地方法院檢察署檢察官
被      告  陳宜均
      （原名陳嘉荔）
選任辯護人  張宛華律師
上列被告因偽造文書案件，檢察官提起公訴（99年度偵字第406
號）後，聲請改依協商程序而為判決，本院於中華民國99年11月
24日下午4 時，在本院刑事第十一法庭宣示判決，出席職員如下
：
                審判長法  官  劉兆菊
                      書記官  林兆嘉
                      通  譯  楊德光
法官起立朗讀判決主文、犯罪事實要旨、處罰條文，及告以上訴
限制、期間並提出上訴狀之法院，且諭知記載其內容：
一、主  文：
    陳宜均犯行使偽造私文書罪，處有期徒刑貳月，如易科罰金
    ，以新臺幣壹仟元折算壹日；減為有期徒刑壹月，如易科罰
    金，以新臺幣壹仟元折算壹日；如附表編號一所示之偽造「
    謝松宏」署名壹枚，沒收之。又犯行使偽造私文書罪，處有
    期徒刑貳月，如易科罰金，以新臺幣壹仟元折算壹日；如附
    表編號二所示之偽造「謝松宏」署名壹枚，沒收之。又犯行
    使偽造私文書罪，處有期徒刑貳月，如易科罰金，以新臺幣
    壹仟元折算壹日；如附表編號三所示之偽造「謝松宏」署名
    壹枚，沒收之。應執行有期徒刑貳月，如易科罰金，以新臺
    幣壹仟元折算壹日；如附表編號一、二、三所示之偽造「謝
    松宏」署名共計枚，均沒收之。
二、犯罪事實要旨：
（一）緣陳宜均（原名陳嘉荔）與謝松宏為夫妻關係，明知謝松
      宏並無購買保險之意思，竟基於行使偽造私文書之犯意，
      於民國96年3 月27日未經其夫謝松宏同意或授權，亦未請
      其在保險契約上親自簽名，以其本人為要保人，謝松宏為
      被保險人，向泰安產物保險股份有限公司（下稱泰安公司
      ）投保個人責任保險及人身意外傷害險，保險金額為新臺
      幣（下同）500 萬元，身故受益人則為陳宜均本人，並擅
      自填寫泰安產險個人責任保險保險單保單號碼0000000000
      0 號之要保書，且於該要保書上「被保險人」欄位上，偽
      簽「謝松宏」之署名1 枚，持之交付不知情之泰安公司業
      務員而行使以承買保險，使泰安公司誤認謝松宏有同意擔
      任被保險人之意，足生損害於謝松宏及泰安公司對於保險
      契約管理之正確性。
（二）陳宜均另基於行使偽造私文書之犯意，於97年3 月19日未
      經其夫謝松宏同意或授權，亦未請其在保險契約上親自簽
      名，以其本人為要保人，謝松宏為被保險人，向泰安公司
      投保個人責任保險及人身意外傷害險，保險金額為500 萬
      元，身故受益人則為陳宜均本人，並擅自填寫泰安產險個
      人責任保險保險單保單號碼00000000000 號之要保書，且
      於該要保書上「被保險人」欄位上，偽簽「謝松宏」之署
      名1 枚，持之交付不知情之泰安公司業務員而行使以承買
      保險，使泰安公司誤認謝松宏有同意擔任被保險人之意，
      足生損害於謝松宏及泰安公司對於保險契約管理之正確性
      。
（三）陳宜均又基於行使偽造私文書之犯意，而於98年4月1日未
      經其夫謝松宏同意或授權，亦未請其在保險契約上親自簽
      名，以其本人為要保人，謝松宏為被保險人，向泰安公司
      投保個人責任保險及人身意外傷害險，保險金額為500 萬
      元，身故受益人則為陳宜均本人，並擅自填寫泰安產險個
      人責任保險保險單保單號碼00000000000 號之要保書，且
      於該要保書上「被保險人」欄位上，偽簽「謝松宏」之署
      名1 枚，持之交付不知情之泰安公司業務員而行使以承買
      保險，使泰安公司誤認謝松宏有同意擔任被保險人之意，
      足生損害於謝松宏及泰安公司對於保險契約管理之正確性
      。嗣謝松宏欲向泰安公司投保，經泰安公司告知已有投保
      該類型保險之紀錄，調閱上開保單資料，始查悉上情。
三、案經謝松宏訴由臺灣新竹地方法院檢察署檢察官偵查起訴後
    ，經檢察官聲請認罪協商判決，由本院合議庭裁定由受命法
    官獨任改依協商程序而為判決。。
四、處罰條文：
    刑法第216 條、第210 條、第219 條、第41條第1 項前段、
    第2 項，第51條第5 項，刑法施行法第1 條之1 第1 項、第
    2 項前段，中華民國九十六年罪犯減刑條例第2 條第1 項第
    3 款、第7 條。
五、沒收：如附表編號一至三所示之泰安公司保險單要保書上「
    被保險人」欄偽造「謝松宏」之署名各1枚（共計3枚），不
    問屬於被告陳宜均與否，均應依刑法第219 條規定併予宣告
    沒收。
六、協商判決除有刑事訴訟法第455條之4第1項第1款於本訊問程
    序終結前，被告撤銷協商合意或檢察官撤回協商聲請者；第
    2 款被告協商之意思非出於自由意志者；第4 款被告所犯之
    罪非第455條之2第1項所定得以協商判決者；第6款被告有其
    他較重之裁判上一罪之犯罪事實者；第7 款法院認應諭知免
    刑或免訴、不受理者情形之一，及違反同條第2 項「法院應
    於協商合意範圍內為判決；法院為協商判決所科之刑，以宣
    告緩刑或2 年以下有期徒刑、拘役或罰金為限」之規定者外
    ，檢察官與被告均不得上訴。
七、如有前項得上訴之情形，得自收受宣示判決筆錄送達之日起
    10 日內，向本院提出上訴書狀，上訴於第二審法院。
本案經檢察官洪期榮到庭執行職務。
中    華    民    國    99    年    11    月    24    日
                  刑事第九庭    書  記  官  林兆嘉
                                審判長法官  劉兆菊
以上筆錄正本係照原本作成。
中    華    民    國    99    年    11    月    24    日
                                書  記  官  林兆嘉
附錄本案論罪科刑法條全文：
中華民國刑法第216條
行使第210條至第215條之文書者，依偽造、變造文書或登載不實
事項或使登載不實事項之規定處斷。
中華民國刑法第210條
偽造、變造私文書，足以生損害於公眾或他人者，處五年以下有
期徒刑。
附表：
┌──┬────────────┬─────────┬──────┐
│編號│文件名稱                │欄位              │偽造之署押  │
│    │                        │                  │            │
├──┼────────────┼─────────┼──────┤
│ 一 │泰安產險個人責任保險保單│要保書上「被保險人│偽簽「謝松宏│
│    │號碼00000000000號保險單 │」簽名欄          │」之署名1枚 │
├──┼────────────┼─────────┼──────┤
│ 二 │泰安產險個人責任保險保單│要保書上「被保險人│偽簽「謝松宏│
│    │號碼00000000000號保險單 │」簽名欄          │」之署名1枚 │
├──┼────────────┼─────────┼──────┤
│ 三 │泰安產險個人責任保險保單│要保書上「被保險人│偽簽「謝松宏│
│    │號碼00000000000號保險單 │」簽名欄          │」之署名1枚 │
└──┴────────────┴─────────┴──────┘

司法院資訊處製作；財團法人民間司法改革基金會備份。
